【裁判字號】    89,易,4084
【裁判日期】    900315
【裁判案由】    竊佔
【裁判全文】
臺灣板橋地方法院刑事判決                        八十九年度易字第四八四號
    公  訴  人  臺灣板橋地方法院檢察署檢察官
    被      告  甲○○
右列被告因竊佔案件，經檢察官提起公訴 (八十九年度偵字第一九六四一號)，本院
判決如左：
    主  文
甲○○意圖為自己不法之利益，而竊佔他人之不動產，處罰金肆仟元，如易服勞役以
參佰元折算壹日。
    事  實
一、甲○○係乙○○○之女兒，明知台北縣板橋市○○街二○四號二樓房屋係其母親
    所有，對前揭房屋無使用之權利，竟意圖為自己不法之利益，於民國八十七年六
    、七月間，趁乙○○○前往其他子女處居住，未住於該處之際，未經乙○○○之
    同意，擅自請開鎖匠打開房門，搬入該屋居住而置於自己之實力支配之下，迄八
    十九年九月止，甲○○猶住在該屋不搬，經屋主乙○○○請其搬遷，均置之不理
    。
二、案經被害人乙○○○告訴台灣板橋地方法院檢察署檢察官偵查起訴。
    理  由
一、訊據被告甲○○固坦承於前揭時、地請鎖匠開鎖住進前揭房屋，惟辯稱：該屋為
    伊出錢買的，伊本來就住於該處，後來結婚出國才沒住，伊母親本來同意他住，
    後來又出爾反爾云云。經查，右揭事實業據告訴人乙○○○指訴甚詳，而前開房
    屋係告訴人乙○○○所有，復有建築改良物所有權狀影本一紙在卷可稽，且前揭
    房屋為告訴人所買，分期付款之錢亦係告訴人所繳交等情，並據證人蔡榮琳於偵
    查中證述歷歷，被告辯稱：該房屋係伊所購買云云，自不足採，被告明知自己對
    前揭房屋無使用之權限，猶擅自請鎖匠開鎖住進該屋，經屋主請其搬離仍置之不
    理，其客觀上有將前揭房屋置於自己實力支配之意圖甚明，本件事證明確，被告
    竊佔犯行，洵堪認定。
二、核被告所為，係犯刑法第三百二十條第二項之竊佔罪，應依同條第一項規定處斷
    。爰審酌被告為自己不法之利益，竊佔他人房屋，其犯罪之動機、目的、手段、
    知識程度、所生危害、及犯罪後應訊態度尚稱良好等一切情狀，量處如主文所示
    之罰金刑，並諭知易服勞役之折算標準，以示懲儆。
據上論斷，應依刑事訴訟法第二百九十九條第一項前段，刑法第三百二十條第二項、
第一項、第四十二條第二項，罰金罰鍰提高標準條例第一條前段、第二條判決如主文
。
本院經檢察官黃明娟到庭執行職務。
中      華      民      國    九十      年      三      月     十五     日
                                  臺灣板橋地方法院刑事第四庭
                                      法    官    徐  子  涵
右正本證明與原本無異。
如不服本判決，應於判決送達後十日內向本院提出上訴狀 (應附繕本)。
                                      書 記 官    彭  麗  紅
中      華      民      國      九十      年    三    月     二十八     日
附註法條：
刑法第三百二十條
  意圖為自己或第三人不法之所有，而竊取他人之動產者，為竊盜罪，處五年以下有
  期徒刑、拘役或五百元以下罰金。
  意圖為自己或第三人不法之利益，而竊佔他人之不動產者，依前項之規定處斷。


司法院資訊處製作；財團法人民間司法改革基金會備份。
